# 请假陈版：向网络金融机构取得借款

提问人：跨度防护 时间：2019-01-10 20:14:08
请假陈版：企业向网络金融机构取得借款应计入短期借款还是其他应付款

回答人：chenyiwei
从纳入金融监管机构的监管范围、具有相应资质的网络贷款机构（严格来说属于信息中介平台）取得的借款应作为短期借款核算。

提问人：圣媛 时间：2019-01-11 17:21:16
如果是此笔借款在现金流量表里计入哪了？

回答人：chenyiwei
取得借款收到的现金。